【裁判字號】    97,審抗,173
【裁判日期】    971209
【裁判案由】    本票裁定
【裁判全文】
臺灣臺北地方法院民事裁定             97年度審抗字第173號
抗  告  人  丙○○原名：蘇玲.
相  對  人  國泰世華商業銀行股份有限公司
法定代理人  甲○○
代  理  人  乙○○
上列當事人間請求本票裁定事件，抗告人對於民國97年10月23日
本院所為之 97年度票字第35571號裁定提起抗告，本院裁定如下
：
    主  文
抗告駁回。
抗告程序費用新台幣壹仟元由抗告人負擔。
    理  由
一、抗告人抗告意旨略以：抗告人於民國84年購買門牌號碼為高
    雄市○○路35巷6號5樓之 1之房地，並向合作金庫銀行貸款
    ，抗告人於93年時轉貸於復華銀行，抗告人原以為負擔減輕
    ，惟因家中開銷日亦龐大，抗告人再向其他銀行為信用借款
    ，惟因近日經濟情況不佳，且相對人並未對抗告人為提示，
    原裁定顯有錯誤，為此提起抗告，請求廢棄原裁定，並駁回
    相對人於原審之聲請云云。
二、本件相對人於原審主張：其執有抗告人於民國93年10月13日
    所簽發之本票1紙，金額新台幣290,000元，付款地在臺北市
    ，利息按年息百分之六計算，免除作成拒絕證書，到期日為
    97年 8月13日，詎於到期後經提示未獲付款，為此聲請原法
    院裁定准予強制執行。
三、按執票人向本票發票人行使追索權時，得聲請法院裁定後強
    制執行，票據法第 123條定有明文。本票執票人，依前開規
    定，聲請法院裁定許可對發票人強制執行，性質上係屬非訟
    事件，此項聲請之裁定及抗告法院之裁定，僅依非訟事件程
    序以審查強制執行許可與否，並無確定實體上法律關係存否
    之效力，如發票人就票據債務之存否有爭執時，應由發票人
    另提起確認之訴，以資解決，此有最高法院57年台抗字第76
    號判例之意旨可資參照。次按，匯票上雖有免除作成拒絕證
    書之記載，執票人仍應於所定期限內，為承兌或付款之提示
    ，但對於執票人主張未為提示者，應負舉證之責，此為票據
    法第95條所明文，依同法第124條之規定，於本票亦準用之
    。
四、經查，本件抗告人既不爭執有積欠相對人債務，其雖主張目
    前無力清償，本不妨相對人得執系爭本票聲請本院裁定准予
    強制執行之權利，而其復僅空言主張執票人未為本票之提示
    ，並未依法舉證以實其說，依前揭規定意旨說明，其所指執
    票人未提示票據一事，亦難採信。從而，抗告意旨指摘原裁
    定不當，求予廢棄，委無理由，應予駁回。
五、據上論結，本件抗告為無理由，爰依非訟事件法第21條第 2
    項、第24條第1項、第46條，民事訴訟法第495條之1第1項、
    第449條第1項、第78條，裁定如主文。
中    華    民    國    97    年    12    月    9     日
                  民事第六庭庭長法  官  劉坤典
                                法  官  林秀圓
                                法  官  林麗真
以上正本係照原本作成
本件不得再抗告
中    華    民    國    97    年    12    月    10    日
                                書記官  李承翰


司法院資訊處製作；財團法人民間司法改革基金會備份。
